臺灣高等法院臺南分院刑事裁定
110年度聲字第12號
聲  請  人  
即  被  告  賴俊男



上列聲請人即被告因違反毒品危害防制條例案件（108年度上訴
字第1538號），聲請具保停止羈押，本院裁定如下：
    主  文
聲請駁回。
    理  由
一、聲請意旨略以:聲請人即被告(以下稱被告)賴俊男雖犯5年以
    上販賣第一、二級毒品之重罪，被告在偵審中都已坦承認罪
    ，並且配合警方交出上游王思淵，警方也抓到王思淵，上游
    王思淵也坦承販賣第二級毒品給我，並無串供及逃亡之虞，
    被告家中尚有60多歲雙親臥病在床，無法賺錢需家人照顧，
    被告又有2名子女，年紀分別為12歲及7歲，被告想利用交保
    期間與家人多培養家庭關係，請求考量被告犯後態度及情理
    法則，准予被告交保候傳，並可限制住居及每日向管區警員
    報告等語。
二、按被告經法官訊問後，認為犯罪嫌疑重大，所犯為死刑、無
    期徒刑或最輕本刑為五年以上有期徒刑之罪，有相當理由認
    為有逃亡之虞，非予羈押，顯難進行追訴、審判或執行而有
    必要者，得羈押之；又被告經法官訊問後，認為犯毒品危害
    防制條例第4條第1項至第4項之罪，嫌疑重大，有事實足認
    為有反覆實行同一犯罪之虞，而有羈押之必要者，得羈押之
    ；羈押被告審判中不得逾三月，刑事訴訟法第101條第1項第
    3款、第101條之1第1項第10款、第108條第1項定有明文。再
    者，審判中之羈押，乃法院就繫屬之案件，基於憲法保障人
    身自由旨趣，依刑事訴訟法羈押相關規定，於該案件在不同
    審級訴訟程序中，因權利義務訴訟關係所獨立行使之指揮職
    權。關於羈押與否之審查，僅在判斷有無實施羈押強制處分
    之原因及必要，並非認定被告有無犯罪之實體審判程序，亦
    即羈押具有強烈之程序性，祇作為保全被告就審、執行等之
    手段，以得自由證明之事實為基礎已足。審理中之被告有無
    羈押原因及必要性，應按照訴訟進行程度及其他一切情事，
    許由法院本於職權斟酌認定（最高法院29年抗字第57號、46
    年台抗字第6號判決意旨參照）。
三、被告因毒品危害防制條例等案件，經第一審法院判決應執行
    有期徒刑9年10月，被告不服提起上訴，經本院於民國108年
    12月19日訊問後，認被告所涉犯之販賣第一、二級毒品罪，
    犯罪嫌疑重大，且均係最輕本刑5年以上有期徒刑之重罪，
    並經第一審法院判處重刑，被告面臨刑之執行，恐有逃亡之
    高度可能，蓋趨吉避凶、脫免罪責、不甘受罰乃基本人性，
    被告既受刑之諭知，可預期逃匿以規避審判程序之進行或刑
    罰執行之可能性甚高，為確保後續審判或判決確定後刑罰執
    行程序得以順利進行，參酌案件進行之程度，國家刑事司法
    權之有效行使、社會秩序及公共利益、被告人身自由及防禦
    權受限制程度，就目的與手段依比例原則權衡，有羈押之必
    要，依同法第101條第1項第3款規定羈押被告。被告嗣於109
    年1月10日當庭撤回轉讓禁藥罪部分之上訴，本院另於109年
    3月12日裁定自109年3月19日起延長羈押被告2月後，於109
    年5月11日發函臺灣高等檢察署臺南檢察分署，先予執行被
    告轉讓禁藥罪第一審判決之刑期，經該署函轉臺灣臺南地方
    檢察署以109年執字第3466號予以執行，刑期自109年1月10
    日起算，於109年12月31日屆滿後，經本院自109年12月31日
    起再次執行羈押3月。
四、又被告販賣第一、二級毒品罪部分，經本院審理後撤銷第一
    審判決，判處被告應執行有期徒刑9年8月，被告不服具狀提
    起上訴，目前正送最高法院審理，本院於110年1月7日訊問
    被告後，認被告坦承被訴販賣第一、二級毒品罪，且被告販
    賣第一、二級毒品犯行，有卷內相關證據足以佐證，犯罪嫌
    疑重大，被告雖就被訴販賣第一、二級毒品之犯罪事實均已
    坦承犯罪，但被告所犯上開各罪之法定本刑為死刑、無期徒
    刑或7年以上有期徒刑，均屬重罪，且本院判決就被告應執
    行刑較第一審判決已有所減輕，被告仍以本院判決刑期過重
    為由提起上訴，顯見被告面臨上開期間非短之徒刑執行，倘
    本案嗣後判決結果非如被告所預期，難期被告能服膺判決結
    果，良以受一定刑期以上自由刑之宣告常伴有逃亡之高度可
    能，係趨吉避凶、脫免刑責、不甘受罰之基本人性，被告受
    上開罪刑之宣告，逃匿以規避後續審判程序或刑罰執行之可
    能性甚高，有相當理由認為被告有逃亡之虞，若命被告具保
    、責付或限制住居等侵害較小之手段，均不足以確保日後審
    判或執行程序之順利進行，是於現階段之訴訟程序中，本院
    審酌被告所涉犯罪情節，尚無羈押以外之方法得以代替。再
    參以被告本案犯販賣第一級毒品共8罪、販賣第二級毒品共1
    6罪，販賣毒品次數、對象均非單一，且在3個月期間內販賣
    第一、二級毒品次數達24次之多，堪認其有反覆實施販賣毒
    品之虞甚明，而有刑事訴訟法第101條第1項第3款、第101條
    之1第1項第10款羈押之原因。被告行為危害社會治安及國民
    健康，情節非輕，經權衡國家刑事司法權之有效行使、社會
    秩序及公共利益、被告人身自由之私益及防禦權受限制之程
    度，認對被告維持羈押處分尚屬適當、必要，合乎比例原則
    。從而，本院認被告有羈押原因，且本案猶未審結，考量上
    述各情本案若僅以具保或限制住居等侵害較輕微之手段，仍
    無法達確保將來審判賡續進行或刑罰執行，故為保全後續審
    判程序之順利進行及實現國家之刑罰權，認仍有對被告羈押
    之必要，而自110年1月7日起，代為裁定開始執行第三審程
    序之羈押。
五、從而，本件被告因犯販賣第一二級毒品罪，業經本院判處應
    執行有期徒刑9年8月在案，現正送由最高法院審理中，尚未
    確定。本院綜合卷內客觀具體事證資料，認其羈押之原因尚
    未消滅，且非經羈押顯難進行審判，本件羈押之原因尚未消
    滅，自仍有繼續羈押之必要。至於被告所稱家庭生活狀況，
    均係一般遭羈押被告本將面臨之問題，刑事訴訟程序關於被
    告羈押之執行，係為確保國家司法權對犯罪之追訴處罰、保
    障社會安寧秩序及防止反覆實施特定犯罪而採取之必要手段
    ，與受處分人個人自由及家庭生活機能之圓滿，難免衝突，
    不能兩全，復均與前揭本院延長羈押之理由無涉，亦非延長
    羈押與否法律上應考量之因素，尚難採取。
六、綜上所述，本件羈押原因尚未消滅，有繼續羈押被告之必要
    性，被告聲請具保停止羈押，礙難准許，應予駁回。
七、依刑事訴訟法第220條，裁定如主文。
中　　華　　民　　國　　110 　年　　1 　　月　　7 　　日
                  刑事第六庭    審判長法　官  張瑛宗
                                      法　官  林逸梅
                                      法　官  李秋瑩
以上正本證明與原本無異。
如不服本裁定，應於收受本裁定後五日內向本院提出抗告狀。
　　　　　　　　　　　　　　　　　　　書記官  羅珮寧　　
中　　華　　民　　國　　110 　年　　1 　　月　　7 　　日